臺灣高等法院刑事判決　　　　　　　　　　　　　九十一年度上訴字第一五三號
　　上　訴　人
　　即　被　告　甲○○
右上訴人因違反槍砲彈藥刀械管制條例案件，不服臺灣板橋地方法院九十年度訴字第
一七三三號，中華民國九十年十一月十三日第一審判決（起訴案號：臺灣板橋地方法
院檢察署九十年度偵字第一０三八三號）提起上訴，本院判決如左：
    主  文
原判決撤銷。
甲○○未經許可，寄藏可發射子彈具有殺傷力之改造槍枝，處有期徒刑壹年貳月，併
科罰金新臺幣參萬元，罰金如易服勞役以銀元佰元即新臺幣玖佰元折算壹日。
扣案之仿COLT廠半自動手槍製造之改造槍枝壹把（槍枝管制編號：00000000
00號，含彈匣壹個）及改造子彈共拾參顆，均沒收。
    事  實
一、甲○○於民國九十年五月十一日晚上九時至十時之間某時分（確實時間不詳），
    在其不知情之友人位於臺北縣中和市○○路之住處，受託代為保管李英志（另案
    審理）所交付具有殺傷力之仿COLT廠半自動手槍製造之改造槍枚一把（槍枝管制
    編號：0000000000號，含彈匣一個）及供該改造槍枝所用具有殺傷力
    之改造子彈二十顆，其隨即將之置放於其友人上開住處，而寄藏該等槍彈。嗣於
    九十年六月十二日凌晨一時十分許，在臺北縣新莊市○○路十五號前，其原欲將
    該等槍彈交還予李英志，適經警當場查獲，並扣得上開改造槍枝一把及改造子彈
    二十顆（其中七顆改造子彈於鑑定過程中業經試射擊發），而循線偵悉上情。
二、案經臺北縣警察局板橋分局報請臺灣板橋地方法院檢察署檢察官偵查起訴。
    理  由
一、右揭事實，業據上訴人即被告甲○○於警訊、偵查及原審坦承不諱（偵查卷第七
    頁反面、第八頁、第二十一頁反面、原審第二十一頁），核與同案被告李英志於
    警訊、偵查中所供情節相符（偵查卷第六頁、第二十二頁），並有上開改造槍枝
    一把及改造子彈十三顆（其中七顆改造子彈於鑑定過程中業經試射擊發）扣押可
    證，而扣案之改造槍枝一把（槍枝管制編號：0000000000號，含彈匣
    一個），係由仿COLT廠半自動手槍之金屬玩具手槍，槍身組合土造金屬滑套與槍
    管改造而成之改造手槍，機械性能良好，具有殺傷力；另改造子彈二十顆，均係
    土造子彈，具直徑約十MM圓錐狀金屬彈頭而成，均可擊發，具有殺傷力等節，此
    有內政部警政署刑事警察局九十年六月十八日刑鑑字第八五一二二號鑑驗通知書
    一份在卷足憑（偵查卷第三十頁），事證明確，被告於本院審理時改稱：伊係受
    「小四」之委託，將該槍枝、子彈交付予李英志云云，為卸責之詞，不足採信，
    其犯行堪以認定。
二、查扣案之改造槍枝及改造子彈，均係具有殺傷力，已如前述，屬槍砲彈藥刀械管
    制條例第四條第一項第一款、第二款所稱之可發射子彈具有殺傷力之槍枝、子彈
    ，依同條例第五條規定，非經中央主管機關許可不得持有、寄藏，被告未經許可
    ，寄藏該等槍枝、子彈，核其所為，係犯槍砲彈藥刀械管制條例第十一條第四項
    之未經許可寄藏可發射子彈具有殺傷力之改造槍枝罪及同條例第十二條第四項之
    未經許可寄藏子彈罪，其係以一行為觸犯上開二罪名，為想像上競合犯，應依刑
    法第五十五條前段規定，從一重之未經許可寄藏可發射子彈具有殺傷力之改造槍
    枝罪處斷，持有改造槍枝及子彈之低度行為，應為寄藏之高度行為所吸收，不另
    論罪。
三、原審以被告罪證明確予以論罪科刑，固非無見，惟查：(一)扣押之子彈為二十顆，
    原審認定為十二顆，自有未合。(二)槍砲彈藥刀械管制條例第十九條有關強制工作
    之規定，業於九十年十一月十四日公布刪除，原審未及論述，亦有未合。被告上
    訴否認部分犯行，固無理由，惟原判決既有可議之處，自應由本院將原判決撤銷
    改判。爰審酌被告受託保管具有殺傷力之槍彈，對社會治安構成潛在威脅，及其
    犯罪動機、目的、手段，犯罪後態度等一切情狀，量處有期徒刑一年二月，並科
    罰金新台幣三萬元，並就罰金刑部分諭知易服勞役之折算標準。扣案之仿COLT廠
    半自動手槍製造之改造槍枝一把（槍枝管制編號：0000000000號，含
    彈匣一個），改造子彈共十三顆，係屬違禁物，依刑法第三十八條第一項第一款
    之規定宣告沒收。至於另外七顆改造子彈，已於鑑定過程中試射擊發，前開鑑驗
    通知書記載甚明，既已經試射擊發而不具有殺傷力，並非違禁物，不為沒收之諭
    知。
據上論斷，應依刑事訴訟法第三百六十九條第一項前段、第三百六十四條、第二百九
十九條第一項前段，槍砲彈藥刀械管制條例第十一條第四項、第十二條第四項，刑法
第十一條前段、第五十五條、第四十二條第二項、第三十八條第一項第一款，罰金罰
鍰提高標準條例第二條，現行法規所定貨幣單位折算新臺幣條例第二條，判決如主文
。
本案經檢察官吳慎志到庭執行職務。
中      華      民      國      九十一      年    五    月    三十一    日
                              臺灣高等法院刑事第二十四庭
                                  審判長法  官  陳  貽  男
                                        法  官  王  炳  梁
                                        法  官  李  世  貴
右正本證明與原本無異。
如不服本判決應於收受送達後十日內向本院提出上訴書狀，其未敘述上訴之理由者並
得於提起上訴後十日內向本院補提理由書（均須按他造當事人之人數附繕本）。
                                        書記官  魏  汝  萍
中      華      民      國      九十一      年    五    月    三十一    日
附錄    本判決論罪科刑法條：
槍砲彈藥刀械管制條例第十一條
  未經許可，製造、販賣或運輸第四條第一款所稱其他可發射金屬或子彈具有殺傷力
  之各式槍砲者，處五年以上有期徒刑，併科新臺幣一千萬元以下罰金。
  未經許可，轉讓、出租或出借前項所列槍砲者，處三年以上十年以下有期徒刑，併
  科新臺幣七百萬元以下罰金。
  意圖供自己或他人犯罪之用，而犯前二項之罪者，處無期徒刑或七年以上有期徒刑
  ，併科新臺幣一千萬元以下罰金。
  未經許可，持有、寄藏或意圖販賣而陳而列第一項所列槍砲者，處一年以上七年以
  下有期徒刑，併科新臺幣七百萬元以下罰金。
  第一項至第三項之未遂犯罪之。
槍砲彈藥刀械管制條例第十二條
  未經許可，製造、販賣或運輸子彈者，處一年以上七年以下有期徒刑，併科新臺幣
  五百萬元以下罰金。
  未經許可，轉讓、出租或出借子彈者，處六月以上五年以下有期徒刑，併科新臺幣
  三百萬元以下罰金。
  意圖供自己或他人犯罪之用，而犯前二項之罪者，處三年以上十年以下有期徒刑，
  併科新臺幣七百萬元以下罰金。
  未經許可，持有、寄藏或意圖販賣而陳列子彈者，處五年以下有期徒刑，併科新臺
  幣三百萬元以下罰金。
  第一項至第三項之未遂犯罰之。
